【裁判字號】    98,上易,904
【裁判日期】    980616
【裁判案由】    詐欺
【裁判全文】
臺灣高等法院刑事判決                 98年度上易字第904號
上  訴  人  臺灣板橋地方法院檢察署檢察官
被      告  乙○○
                    國民
上列上訴人因詐欺案件，不服臺灣板橋地方法院97年度易字第27
34號，中華民國98年1月20日第一審判決（起訴案號：臺灣板橋
地方法院檢察署97年度偵字第19202號，及移送併辦案號：臺灣
高雄地方法院檢察署97年度偵字第31658號、臺灣士林地方法院
檢察署97年度偵字第10489號、97年度偵字第10143號），提起上
訴，本院判決如下：
    主  文
原判決撤銷。
乙○○幫助意圖為自己不法之所有，以詐術使人將本人之物交付
，處有期徒刑肆月，如易科罰金，以新臺幣壹仟元折算壹日。
    事  實
一、乙○○於民國97年 5月27日，依自由時報刊登之「徵商務司
    機」廣告撥打電話求職時，經刊登該廣告姓名年籍不詳之人
    要求提供其金融帳戶之存摺、提款卡及提款卡密碼作為查詢
    信用及將來存入業務上收得款項之用，而乙○○雖明知社會
    上層出不窮之詐騙案件，不法份子經常利用他人之金融戶掩
    飾犯罪，避免執法人員之追究與處罰，其僱主如欲查詢應徵
    者之債信，無須取得應徵者之金融帳戶存摺、提款卡甚至提
    款卡密碼，若有存提業務上收得款項之需要，一般亦係使用
    公司行號或僱主個人之帳戶，而非使用應徵者或受僱人之帳
    戶，是其可預見該刊登徵才廣告者取得其帳戶相關資料之目
    的係為掩飾不法犯行，避免執法人員循線查緝，以確保犯罪
    所得之不法利益，竟仍以縱有人以其金融帳戶作為詐欺取財
    之犯罪工具，亦不違背其本意之幫助犯意，於97年 5月28日
    中午 1時30分許，在高雄市新興區○○○路與館西路口統一
    超商附近，將其先前在臺北縣三重市○○路 ○段89號之彰化
    商業銀行三重埔分行申請開立之帳號為000000000000000000
    0 號存款之帳戶存摺、提款卡及密碼，與其先前在臺北市○
    ○區○○路758號之華南銀行士林分行申請開立之帳號000-0
    00000000000 號帳戶之存摺、提款卡及密碼等，提供予某姓
    名年籍不詳之成年人。該詐騙集團成員中之某成年人即於附
    表所示之時間，佯為網路購物賣家，在電話中向附表所示之
    被害人丙○○等人詐稱：伊於網路購物時，因勾選項目錯誤
    ，須以金融機構自動櫃員機取消分期付款云云，致附表所示
    之被害人丙○○等人陷於錯誤，而於附表所示之時、地，分
    別依指示操作自動櫃員機，分別轉帳如附表所示之金額至乙
    ○○前揭華南商業銀行士林分行、彰化商業銀行三重埔分行
    帳戶內，前開匯入款項旋遭詐騙集團成員提領一空，嗣被害
    人丙○○等人發覺有異，乃分別報警處理，因而循線查悉上
    情。
二、案經臺北縣政府警察局三重分局報請臺灣板橋地方法院檢察
    署檢察官偵查起訴；及臺北市政府警察局士林分局報請臺灣
    士林地方法院檢察署檢察官呈請臺灣高等法院檢察署核轉臺
    灣高雄地方法院檢察署檢察官聲請移送併辦；暨臺北市政府
    警察局士林分局報請臺灣士林地方法院檢察署檢察官聲請移
    送併辦。
    理   由
壹、程序方面：
一、按案件由犯罪地或被告之住所、居所或所在地之法院管轄，
    刑事訴訟法第5條第1項定有明文。而所謂犯罪地，參照刑法
    第4 條之規定，解釋上應包括行為地及結果地二者。又刑法
    上詐欺罪之成立，以意圖為自己或第三人不法所有，以詐術
    使人將本人或第三人之物交付為要件，亦即以本人交付其物
    為犯罪結果；而詐欺罪之既、未遂與否，又以犯罪行為人有
    無取得本人之財物作為判斷基準，則被害人遭詐騙匯款匯入
    地及犯罪行為人取款地，均應認為係犯罪行為結果發生地。
    再按我國刑法就幫助犯言，係從屬於正犯而成立，以正犯已
    經犯罪為要件，故幫助犯並非其幫助行為一經完成，即成立
    犯罪，必其幫助行為或其影響力持續至正犯實施犯罪始行成
    立，有關追訴權時效，告訴期間等，亦自正犯完成犯罪時開
    始進行，至於法律之變更是否於行為後，有無刑法第2條第1
    項所定之新舊法比較適用，亦應以該時點為準據（最高法院
    96年度台非字第312 號判決意旨參照）。是以，幫助犯應以
    幫助及正犯之犯罪行為地及結果發生地，為犯罪地。查本件
    被害人丙○○於彰化銀行以無摺存入方式匯款至被告前在臺
    北縣三重市○○路 ○段89號之彰化商業銀行三重埔分行申請
    開立之帳號為0000000000000000000 號之帳戶內，旋即遭詐
    騙集團不詳成員即詐欺正犯提領一空，揆諸前開說明，並依
    整體犯罪經過，臺北縣亦為本件正犯即詐欺集團成員之犯罪
    結果地之一，則原審法院就本案應有管轄權，合先敘明。
二、證據能力：
    又按被告以外之人於審判外之言詞或書面陳述，除法律有規
    定者外，不得作為證據，刑事訴訟法第159條第1項固有明文
    。惟被告以外之人於審判外之陳述，雖不符刑事訴訟法第15
    9條之1至第159條之4之規定，而經當事人於審判程序同意作
    為證據，法院審酌該言詞陳述作成時之情況，認為適當，亦
    得為證據，當事人、代理人或辯護人於法院調查證據時，知
    有第159條第1項不得為證據之情形，而未於言詞辯論終結前
    聲明異議者，視為有前項之同意，同法第159條之5亦有明文
    。經查，證人即被害人丙○○、莊皓宇、池宇欽、陳廉蓁等
     4人於警詢中所為之陳述，雖屬傳聞證據，然檢察官、被告
    迄至言詞辯論終結前均不爭執其證據能力，亦未再聲明異議
    ，審酌上開證據資料製作時之情況，尚無違法不當及證明力
    明顯過低之瑕疵，亦認為以之作為證據應屬適當，揆諸刑事
    訴訟法第159條之5之規定，亦認前揭證據資料均有證據能力
    。
貳、實體方面：
一、認定犯罪事實依據：
    訊據被告乙○○固坦承有開立及交付系爭二銀行帳戶之存摺
    、金融卡、密碼予他人等事實，惟堅詞否認涉有前揭幫助詐
    欺取財之犯行，辯稱：伊當時係從自由時報分類廣告中見到
    傳播公司徵求商務司機之廣告，透過電話與對方聯絡後，因
    伊沒有車子，對方表示車子可由公司提供，但需被告提供兩
    家金融機構帳戶之存摺等物件以核對信用資料，伊遂不疑有
    他，將上開彰化商業銀行三重埔分行帳戶及華南銀行士林分
    行存款帳戶之存摺、金融卡、密碼及駕駛執照影本等物交予
    對方，之後對方即一再拖延，伊方知被騙云云。經查：
（一）系爭彰化銀行三重埔分行帳戶與華南銀行士林分行帳戶，
      均為被告所親自開立，並於上開時、地將該帳戶之存摺、
      金融卡及密碼交付予某姓名年籍不詳之成年人，後該人所
      屬詐騙集團即以附表所示之方式詐騙被害人丙○○、莊皓
      宇、池宇欽、陳廉蓁等 4人，於附表所示之時、地，分別
      將渠等帳戶內之款項（詳如附表所示）以無卡存款或轉帳
      方式存入或匯入被告系爭帳戶內，旋即遭人提領一空等事
      實，為被告所自承，核與證人即被害人丙○○、莊皓宇、
      池宇欽、陳廉蓁等人於警詢中所為之證述相符，並有如附
      表所示之被害人自動櫃員機交易明細、被告系爭帳戶開戶
      資料與交易明細各一份附卷可稽，是此部分之事實固堪認
      定，合先敘明。
（二）被告辯稱其係因自分類廣告找尋工作而交付系爭帳戶金融
      卡等情，業據其提出自由時報97年 5月27日分類廣告影本
      一份為據，而該廣告內容係以傳播公司名義徵求商務司機
      ，所留之聯絡電話為0000000000號。又該門號行動電話乃
      係李劍虹所持用，李劍虹所屬詐欺集團在各報紙刊登分類
      廣告，佯稱徵人、徵司機後，利用該門號行動電話與求職
      者聯絡後詐取金融帳戶之存摺、金融卡等物件乙節，亦有
      臺灣高雄地方法院檢察署檢察官97年度偵字第 25159號不
      起訴處分書及臺灣臺中地方法院97年度偵字第7778、1803
      7、19854、19471、19965號起訴書各一份在卷可按，李劍
      虹等人所組成之詐欺集團並因此經上開臺中地方法院檢察
      署檢察官提起公訴，現由臺灣臺中地方法院審理中，足徵
      該門號當係詐騙集團所使用無疑。而該詐騙集團竟以傳播
      公司徵求商務司機名義在自由時報刊登分類廣告，顯見該
      集團應確欲藉該分類廣告詐取求職者之金融機構帳戶存摺
      、金融卡及密碼等物件甚明。
（三）查本件如附表所示之被害人丙○○、莊皓宇、池宇欽、陳
      廉蓁等 4人依詐欺集團成員之指示，在附表所示等地以自
      動櫃員機操作，致分別轉帳匯款如附表所示之新臺幣（下
      同） 1萬元、29,988元、24,515元、29,999元至被告所提
      供之上揭二帳戶內，旋即遭詐騙集團成員提領一空。另依
      被告乙○○上述彰化銀行三重埔分行、華南銀行士林分行
      帳戶之存款往來對帳單所示，被告上開帳戶於97年 5月29
      日、30日之交易狀況，顯示有多筆他人匯款後旋於每筆匯
      款後不久旋即遭提領一空之異常存提交易紀錄，堪認上開
      帳戶確為詐欺集團成員使用。再審酌被告辯稱係撥打電話
      應徵司機，對方要求要伊提供存摺、提款卡作為徵信之用
      ，還要求伊將提款卡之密碼更改為666666，伊因急著找工
      作，即依指示更改密碼，僅曾透過電話與自稱陳先生、張
      經理聯繫，然對於渠等之真實姓名、聯絡處所等資訊均毫
      無所悉，竟率爾將帳戶之存摺、提款卡及提款卡密碼交予
      該不詳之人，亦顯與一般常情有違，綜合上開諸種疑點，
      益徵被告所辯，實與常理有違，要難採信。
（四）按一般於金融機構開設存款帳戶暨請領存摺及提款卡，係
      針對個人身分社會信用而予以資金流通之經濟活動，具有
      強烈之屬人性格，而金融帳戶為個人理財之工具，申請開
      設並無任何特殊之限制，一般民眾皆得以存入最低開戶金
      額之方式在不同金融機構申請數個存款帳戶使用，乃眾所
      週知之事實，依被告之年齡、智識及社會經驗等，此亦當
      為被告所知悉，是一般人合理之人，除本人或與其具密切
      之關係者，難認有何理由可自由使用私人之存摺及提款卡
      ，亦均有應妥善親自持有上開物件，以防止被他人冒用之
      認知，且近來詐欺集團犯案猖獗，每每利用人頭帳戶為犯
      罪工具，若任意將自己帳戶之相關物件資料交予不明人士
      ，將有遭他人作為詐欺取財犯罪時，非正當資金進出之用
      之不法用途，此情當為具有社會生活經驗之成年人所得認
      識，又若欲徵信，僅須提供金融機構帳號或個人之年籍資
      料即可查詢，斷無須提供密碼之必要，故若遇他人要求提
      供金融機構申請存款帳戶存摺、提款卡及密碼，即屬可疑
      。本件上訴人即被告業已成年，當具備相當之社會經驗，
      縱為求職之對方有徵信之需求，亦應對並無必要交付金融
      卡密碼有所認知，況本件被告尚應詐欺集團成員之要求，
      特地在交付前，將渠所有上揭提款卡之密碼均變更為6666
      66，故被告任意交付其帳戶及密碼等資料予不相認識之人
      使用，其有容任帳戶供幫助犯罪集團作為詐欺取財犯罪所
      得財物之用之未必故意，至為灼然。
（五）至被告所持用00-0000000號市內電話之通聯紀錄結果，確
      實係自97年5月27日即該分類廣告刊登後，方與該0000000
      000 號門號行動電話有通話紀錄，有上開門號電話之通聯
      紀錄一份在卷可按，足徵被告稱其係因覓職方撥打上開電
      話與對方聯絡等語，應屬有據。又被告於97年 5月28日交
      付該帳戶之存摺、金融卡等物件後，依上開通聯紀錄所示
      ，於97年 5月29日至31日間被告仍不斷撥打該0000000000
      門號行動電話與對方聯絡，然查，被告撥打電話予000000
      0000門號之持用者之原因可能性甚多，尚不適於作為被告
      係受騙而交付前述提款卡與密碼之有利認定依據。另被告
      於同月31日事後雖有撥打3通165專線之通聯紀錄，惟亦無
      法遽認被告所辯係求職受騙交付前述提款卡與密碼之辯詞
      為可信。
（六）被告前揭之所辯，無非係卸責之詞，不足採信，本件事證
      明確，被告幫助犯詐欺取財之犯行堪以認定。
二、論罪：
    按刑法上之幫助犯，係對於犯罪與正犯有共同之認識，而以
    幫助之意思，對於正犯資以助力，而未參與實施犯罪之行為
    者而言（最高法院75年度臺上字第1509號、88年度臺上字第
    1270號判決亦同此意旨）。是以，如未參與實施犯罪構成要
    件之行為，且係出於幫助之意思提供助力，即屬幫助犯，而
    非共同正犯。本件被告基於幫助之犯意，藉由提供上開金融
    機構存摺、提款卡及密碼予犯罪集團成員，致上開犯罪集團
    成員利用被告之幫助，意圖為自己不法之所有，欲詐騙被害
    人之財物，使如附表所示之被害人丙○○等 4人陷於錯誤而
    分別匯款 1萬元、29,988元、24,515元、29,999元至被告所
    提供之上揭帳戶內，是被告前開所為係參與詐欺取財罪構成
    要件以外之行為，且在無證據證明被告係以正犯而非以幫助
    犯之犯意參與犯罪之情形下，應認其所為係幫助犯而非正犯
    行為。核被告乙○○上開所為，係犯刑法第三十條第一項前
    段、第三百三十九條第一項之幫助詐欺取財罪。又被告係以
    一提供上開 2銀行帳戶之幫助行為，分別幫助詐欺集團成員
    詐得如附表所示被害人丙○○等4人之財物，係一行為觸犯4
    個幫助詐欺取財罪，為想像競合犯，應從一重之幫助詐欺取
    財罪處斷。再被告幫助他人犯詐欺取財罪，係屬從犯，爰依
    刑法第三十條第二項規定按正犯之刑減輕其刑。至臺灣高雄
    地方法院檢察署97年度偵字第31658 號、臺灣士林地方法院
    檢察署97年度偵字第10489號、97年度偵字第10143號併辦之
    犯罪事實部分（即附表編號二、三、四被害人莊皓宇、池宇
    欽、陳廉蓁部分），與本案已起訴且論罪科刑部分之犯罪事
    實相同，有想像競合犯裁判上一罪關係，為起訴效力所及，
    本院自得併予審理，附此敘明。
三、撤銷原判決理由：
    原判決就卷內各項證據資料未詳予勾稽，遽為被告無罪之諭
    知，顯有未洽。檢察官上訴意旨就此指摘原判決不當，為有
    理由，應由本院將原判決撤銷。
四、科刑：
    爰審酌被告係一成年且智力成熟之人，竟為求職順利提供前
    開金融機構帳戶之存摺、提款卡與密碼，幫助上開詐騙集團
    成員使渠等方便向他人詐取財物，助長詐騙集團詐騙他人財
    物歪風，並增加查緝困難，危害財產安全及社會秩序之穩定
    ，並使得如附表所示被害人丙○○等 4人受有附表所示之損
    害，犯罪情節與所生危害程度非輕，及被告曾於88年間因誣
    告案件，經臺灣桃園地方法院判處有期徒刑3月，緩刑2年，
    於88年10月11日判決確定，緩刑期滿未經撤銷其所宣告之刑
    失其效力，有臺灣高等法院被告前案紀錄表，素行尚佳、犯
    罪後否認之態度等其他一切情狀，量處如主文第二項所示之
    刑，並諭知易科罰金之折算標準，以示懲儆。另被告交予不
    詳年籍姓名之人之上開存摺、提款卡等物，雖係供犯罪所用
    之物，但未經扣案，迄今仍未取回，且非義務沒收之物，爰
    不為沒收之諭知，附此敘明。
據上論斷，應依刑事訴訟法第369條第1項前段、第364條、第299
條第1項前段，刑法第339條第1項、第30條第1項、第2項、第55
條、第41條第1項前段，刑法施行法第1條之1第1項、第2項前段
，判決如主文。
本案經檢察官呂建昌到庭執行職務。
中    華    民    國    98    年    6     月    16    日
                  刑事第七庭  審判長法  官  陳晴教
                                    法  官  楊智勝
                                    法  官  游紅桃
 附表
┌─┬──────┬───┬───────┬──────┬───────┬───┐
│編│  詐欺時間  │被害人│  詐騙方式    │匯款情形    │  證   據     │備註  │            │      │              │            │              │      │
│號│            │      │              │            │              │      │
├─┼──────┼───┼───────┼──────┼───────┼───┤
│一│97年5月30日 │丙○○│詐欺集團所屬姓│於97年5月30 │一丙○○於警詢│      │
│  │下午5時20分 │      │名年籍不詳之成│日下午6時29 │  時之指述。  │本案起│            │
│  │許          │      │年人，以撥打電│分許，在桃園│二匯款執據。  │訴犯罪│            │
│  │            │      │話方式，向鄭│縣八德市介壽│三乙○○所開立│事實（│            │
│  │            │      │宇訛稱先前網路│路2段135號彰│  彰化銀行三重│甲○97│            │
│  │            │      │購物時刷錯條碼│化銀行八德分│  埔分行帳戶客│年偵字│            │
│  │            │      │，將會導致金融│行自動櫃員機│  戶基本資料、│第1920│            │
│  │            │      │帳戶遭扣款，要│，將新臺幣（│  交易往來明細│2號） │            │
│  │            │      │求丙○○需以無│下同）1萬元 │  。          │      │            │
│  │            │      │卡存款之方式匯│以無摺存入之│              │      │            │
│  │            │      │款，致丙○○陷│方式，存入曾│              │      │            │
│  │            │      │於錯誤，遂依指│健平上開彰化│              │      │            │
│  │            │      │示將款項 1萬元│銀行三重埔分│              │      │            │
│  │            │      │以無摺存入之方│行帳戶（帳號│              │      │            │
│  │            │      │式，存入乙○○│：0000000000│              │      │            │
│  │            │      │上揭彰化銀行三│296600號）。│              │      │            │
│  │            │      │重埔分行帳戶。│            │              │      │            │
│  │            │      │              │            │              │      │            │
├─┼──────┼───┼───────┼──────┼───────┼───┤
│二│97年5月29 日│莊皓宇│詐欺集團所屬姓│於97年5 月29│一華南銀行客戶│併案犯│
│  │某時許      │      │名年籍不詳之成│日下午8時35 │  基本資料。  │罪事實│
│  │            │      │年人，以撥打電│分許，在郵局│二莊皓宇於警詢│（雄檢│
│  │            │      │話方式，向莊皓│之自動櫃員機│  時之指述。  │97年偵│
│  │            │      │宇訛稱「網路購│，依詐欺集團│三中華郵政公司│字第31│
│  │            │      │物轉帳出問題」│成員之指示操│  自動櫃員機交│658 號│
│  │            │      │，其國泰世華銀│作而轉帳29,9│  易明細表。  │）    │
│  │            │      │行帳戶有分期付│88元至乙○○│四華南銀行存款│      │
│  │            │      │款之錯誤設定，│上開華南銀行│  往來明細表 1│      │
│  │            │      │要求莊皓宇須至│士林分行帳戶│  份。        │      │
│  │            │      │自動櫃員機操作│（帳號：1232│              │      │
│  │            │      │解除設定，致莊│00000000號）│              │      │
│  │            │      │皓宇陷於錯誤，│。          │              │      │
│  │            │      │遂依指示操作而│            │              │      │
│  │            │      │將款項匯入曾健│            │              │      │
│  │            │      │平上揭華南銀行│            │              │      │
│  │            │      │士林分行帳戶。│            │              │      │
│  │            │      │嗣後始知受騙。│            │              │      │
│  │            │      │              │            │              │      │
├─┼──────┼───┼───────┼──────┼───────┼───┤
│三│97年5月29日 │池宇欽│詐欺集團所屬姓│於97年5月29 │一池宇欽之陳述│併案犯│
│  │下午7時28分 │      │名年籍不詳之成│日下午8時13 │  。          │罪事實│
│  │許          │      │年人，以撥打電│分，至臺北市│二郵局自動櫃員│（士檢│
│  │            │      │話方式，向池宇│中央北路2段 │  機交易明細表│97年偵│
│  │            │      │欽訛稱係博客來│豐年郵局以自│  。          │字第10│
│  │            │      │公司客服人員，│動櫃員機操作│三乙○○在華南│489號 │
│  │            │      │其先前上網購書│解除扣款，依│  士林分行申請│）    │
│  │            │      │匯款錯誤，「網│詐欺集團成員│  開立帳號008-│      │
│  │            │      │路購物轉帳出問│指示操作，將│  0000000000號│      │
│  │            │      │題」，要求池宇│其帳戶內24,5│  帳戶之開戶基│      │
│  │            │      │欽依指示至自動│15元匯至曾健│  本資料及該帳│      │
│  │            │      │櫃員機操作解除│平上揭華南銀│  戶自96年12月│      │
│  │            │      │扣款，致池宇欽│行士林分行帳│  21日起至97年│      │
│  │            │      │陷於錯誤將款項│戶。        │  6月2日止之存│      │
│  │            │      │轉匯入乙○○上│            │  款往來明細表│      │
│  │            │      │揭華南銀行士林│            │  。          │      │
│  │            │      │分行帳戶。嗣後│            │              │      │
│  │            │      │始知受騙。    │            │              │      │
├─┼──────┼───┼───────┼──────┼───────┼───┤
│四│97年5月29 日│陳廉蓁│詐欺集團所屬姓│於97年5 月29│一陳廉蓁之陳述│併案犯│
│  │下午8時許   │      │名年籍不詳之成│日下午8時許 │  。          │罪事實│
│  │            │      │年男子，以撥打│，至新竹市光│二乙○○於華南│（士檢│
│  │            │      │電話方式，自稱│復路二段99號│  銀行士林分行│97年偵│
│  │            │      │是中華郵政客服│清華大學旁郵│  申請開立帳號│字第10│
│  │            │      │人員，向陳廉蓁│局自動櫃員機│  000-00000000│143號 │
│  │            │      │訛稱網路購物轉│，依詐欺集團│  0091號帳戶之│）    │
│  │            │      │帳出問題，要求│成員指示操作│  開戶基本資料│      │
│  │            │      │陳廉蓁終止郵局│按了英文介面│  及該帳戶自96│      │
│  │            │      │帳戶，致陳廉蓁│的畫面，致將│  年12月21日起│      │
│  │            │      │陷於錯誤，遂依│其帳戶內之29│  至97年6月2日│      │
│  │            │      │指示操作而將其│,999元匯至曾│  止之存款往來│      │
│  │            │      │帳戶內款項匯入│健平上開華南│  明細表。    │      │
│  │            │      │乙○○上揭華南│銀行士林分行│              │      │
│  │            │      │銀行士林分行帳│帳戶（帳號：│              │      │
│  │            │      │戶。嗣見明細表│000000000000│              │      │
│  │            │      │後發覺有異而報│號）。      │              │      │
│  │            │      │警。          │            │              │      │
└─┴──────┴───┴───────┴──────┴───────┴───┘
以上正本證明與原本無異。
不得上訴。
                                    書記官  戴伯勳
中    華    民    國    98    年    6     月    17    日
附錄：本案論罪科刑法條全文
中華民國刑法第339條（普通詐欺罪）
意圖為自己或第三人不法之所有，以詐術使人將本人或第三人之
物交付者，處5年以下有期徒刑、拘役或科或併科1千元以下罰金
。
以前項方法得財產上不法之利益或使第三人得之者，亦同。
前二項之未遂犯罰之。


司法院資訊處製作；財團法人民間司法改革基金會備份。
